【裁判字號】    92,小上,84
【裁判日期】    920512
【裁判案由】    給付扣押款
【裁判全文】
臺灣臺北地方法院民事裁定  九十二年度小上字第八四號
    上  訴  人  丙○○
                乙○○○
    被上訴人    南山人壽保險股份有限公司
    法定代理人  謝仕榮
    被上訴人    甲○○
                            居.
右當事人間給付扣押款事件，上訴人對於中華民國九十二年二月二十七日本院台北簡
易庭九十二年度北小字第三○五號第一審小額民事判決提起上訴，本院裁定如左：
    主    文
上訴駁回。
第二審訴訟費用新臺幣壹仟肆佰貳拾肆元由上訴人負擔。
    理    由
一、按對於小額程序第一審裁判之上訴或抗告，非以其違背法令為理由，不得為之，
    民事訴訟法第四百三十六條之二十四第二項定有明文。依民事訴訟法第四百三十
    六條之三十二第二項準用第四百六十八條規定，判決不適用法規或適用不當者，
    為違背法令；而判決有同法第四百六十九條第一款至第五款情形之一者為當然違
    背法令。是當事人提起上訴，如依同法第四百三十六條之二十五規定，以小額程
    序之第一審判決有不適用法規或適用法規不當為理由時，其上訴狀或理由書應該
    具體指摘，並揭示該法規之條項或其內容，若係成文法以外之法則，應揭示該法
    則之旨趣，倘為司法院解釋或最高法院之判例，則應揭示該判解之字號或其內容
    ，或揭示如何當然違背法令之事實；若當事人以原審判決違背經驗法則、證據法
    則為理由，提起上訴者，其上訴狀或其理由書應有具體之指摘，並揭示該經驗法
    則、證據法則，上訴狀如未依此項方法表明者，即難認為已對第一審判決之違背
    法令有具體之指摘（最高法院七十一年度臺上字第三一四號、七十一年臺上字第
    四八○號判例參照）。
二、本件上訴人於上訴狀內僅表明：關於被上訴人南山人壽保險股份有限公司部分，
    違約金二萬元處罰問題，均依照程序之進行，取得調解成立，而撤銷案情，故其
    他之處置情形與我無涉，上訴人未拿到錢，其內情等應明確交代，而違背現行法
    令規則。至於被上訴人甲○○部分。原審有認事用法之錯誤與誤會，在案發車禍
    原因時的榮車台北分中心，按理應有投保，為何程序上均不見提起？肇事原因亦
    經刑事庭及民事庭判決在案，而賠償金之民事問題迄無著落，應追究其原因，是
    給付扣押款責任問題之主張，如領取提存物請求書，所應具備的要件，係證明法
    律關係之效力，非就此確定者更行起訴，則原審顯有用法不妥，理由違誤等語，
    核其上訴狀所載內容，係就原審認定事實之職權行使，指摘其為不當，而未具體
    說明其有何不適用法規或適用法規不當之情形，並揭示該法規之條項或其內容，
    及合於民事訴訟法第四百六十九條第一款至第五款所列各款之事實，難認對該判
    決之如何違背法令已有具體之指摘，依首揭說明，應認其上訴為不合法。
三、本件第二審訴訟費用，上訴人雖預繳新臺幣（下同）四百十一元，然本件送達郵
    費僅需一百零二元（$34X3），溢繳部分將退還，應予剔除，依後附計算書確定
    為如主文所示金額。
據上論結，本件上訴為不合法，依民事訴訟法第四百三十六條之三十二第一、二項、
第四百四十四條第一項前段、第四百三十六條之十九第一項、第九十五條、第七十八
條，裁定如主文。
中      華      民      國    九十二    年      五      月     十二     日
                                民事第一庭審判長法    官 陳邦豪
                                                法    官 蔡惠如
                                                法    官 王貞秀
右為正本係照原本作成
本件不得抗告
中      華      民      國    九十二    年      五      月     十二     日
                                                法院書記官  劉寶鈴
~F0
計  算  書
項    目                     金  額（新臺幣）                備    註
  第二審裁判費           一、三二二元
  第二審送達郵費             一○二元
合    計                 一、四二四元


司法院資訊處製作；財團法人民間司法改革基金會備份。
